【裁判字號】    98,抗更,2
【裁判日期】    981110
【裁判案由】    呈報清算終結
【裁判全文】
臺灣板橋地方法院民事裁定               98年度抗更字第2號
抗  告  人  甲○○即鐘騰有限公司清算人
代  理  人  景玉鳳律師
            沈建宏律師
上列抗告人因任鐘騰有限公司清算人，聲報清算完結事件，對於
中華民國98年4月10日本院98年度司字第62號所為裁定，提起抗
告，經本院於同年4月30日裁定抗告駁回，抗告人不服而提起再
抗告，嗣經臺灣高等法院於同年9月29日將原裁定廢棄並發回本
院更為裁定（98年度非抗字第41號），本院裁定如下：
    主  文
原裁定廢棄。
    理  由
一、抗告人於原審聲請及本件抗告意旨略以：
（一）其前於民國98年1 月5 日就任為鍾騰有限公司之清算人，
      並經本院准予備查在案，茲因現清算已完結，檢附清算期
      間內收支表、損益表、資產負債表及財產目錄、清算期間
      總分類帳、監察人審查報告書、股東會承認清算結果之會
      議記錄，聲請准予備查等語。
（二）原審以本件聲請人即抗告人係於98年1 月5 日就任為鍾騰
      有限公司之清算人，惟其早於「就任前」之97年12月28日
      、29日、30日即已刊登公告，且公告中未表明催告債權人
      申報其債權而駁回聲請，惟其現補正就任後之登報，是請
      求廢棄原裁定，准予聲報清算完結准予備查等語。
二、按非訟事件之聲請或陳述，欠缺法定要件，而其情形可以補
    正者，法院應限期命其補正，逾期不為補正時，法院始應以
    裁定駁回之，為非訟事件法施行細則第13條所明定。再公司
    清算人向法院所為清算完結之聲報，係屬非訟事件法第180
    條所列之商事非訟事件，清算人是否合法聲報，應適用非訟
    事件法第32條第1項之規定，由法院依職權調查事實及必要
    之證據，從非訟程序作形式審查，倘其聲報欠缺法定要件而
    可以補正者，法院自應限期命其補正，不應逕予駁回。次按
    公司法所定清算完結之聲報，應以書面為之，並附具結算表
    冊經股東承認之證明或清算期內之收支表、損益表經股東會
    承認之證明，及經依規定以公告催告申報債權及已通知債權
    人之證明，非訟事件法第180條定有明文。本件抗告人向原
    審聲報鐘騰公司清算完結，業已提出財政部臺灣省北區國稅
    局三重稽徵所97年12月29日北區國稅三重一字第0971045437
    號函、股東會議紀錄、監察人審查報告書、簿冊保存人之股
    東同意書、鐘騰公司清算期間內收支表、損益表、資產負債
    表等為證（見本院98年度司字第62號卷第5-8頁），倘抗告
    人欠缺依公司法第113條準用第88條規定以公告催告申報債
    權及已通知債權人之證明文件，其聲報雖欠缺法定要件，然
    屬可以補正事項，原審應限期命其補正，乃原審未踐行該程
    序，即認抗告人所為清算完結之聲報欠缺非訟事件法第180
    條第2款所定之要件，而駁回抗告人之聲請，尚有未洽，抗
    告人請求將原裁定廢棄，改為准其聲請之裁定，應認為有理
    由，爰由本院將原裁定廢棄，由原審另為妥適之處理。
三、據上論結，本件抗告為有理由，依非訟事件法第46條，民事
    訴訟法第492條，裁定如主文。
中    華    民    國    98    年    11    月    10    日
                  民事第三庭    審判長法  官  朱耀平
                                      法  官  楊千儀
                                      法  官  邱靜琪
以上正本係照原本作成
正本係照原本作成。如不服本裁定，僅得於收受本裁定正本送達
後10日內，以適用法規顯有錯誤為理由，向本院提出再抗告狀，
（須附繕本一份及繳納再抗告裁判費新台幣1,000 元），經本院
許可後紿可再抗告。
中    華    民    國    98    年    11    月    10    日
                                      書記官  鄭美莉


司法院資訊處製作；財團法人民間司法改革基金會備份。
